臺灣高等法院臺中分院刑事判決　　　94年度交上易字第1241號
上　訴　人　臺灣臺中地方法院檢察署檢察官
被　　　告　乙○○
上列上訴人因被告過失致死案件，不服臺灣臺中地方法院94年度
交易字第197號中華民國94年7月13日第一審判決（起訴案號：臺
灣臺中地方法院檢察署93年度偵字第6160號），提起上訴，本院
判決如下：
    主  文
上訴駁回。
　　事  實
一、乙○○於民國93年11月27日14時許，駕駛車牌號碼XP2-255
    號機車，沿臺中縣潭子鄉○○路，由北往南方向行駛，其原
    應注意行車速度，應依速限標誌之規定，且行進中應注意車
    前狀況，隨時採取必要安全措施，而依當時路況柏油、乾燥
    、無缺陷、無障礙物、天候晴、視距良好，又無不能注意之
    情事，竟疏於注意，於速限60公里之臺中縣潭子鄉○○路路
    段，以時速65公里超速行駛，致於同日14時23分許，途經臺
    中縣潭子鄉○○路○段147號前，適有賴人豪駕駛EXL-536號
    機車在其左前方欲切入右側後，右轉進入矽品精密工業中山
    廠，亦疏未注意讓乙○○之直行車先行，貿然將車駛入右側
    ，待乙○○見及後已煞車不及，兩機車碰撞後倒地，致賴人
    豪受有頭部外傷、顱內出血經送醫後延至93年11月28日下午
    2時17分不治死亡。乙○○肇事後停留於現場，待警員張煌
    典前往處理時當場承認其為肇事人並自首接受裁判。
二、案經被害人賴人豪之母甲○○告訴及由臺灣臺中地方法院檢
    察署檢察官據報囑託臺灣苗栗地方法院檢察署檢察官相驗後
    自動檢舉偵查起訴。
    理  由
一、被告乙○○對於上開時、地駕駛機車超速行駛，因此肇事致
    人於死之犯罪事實，於警詢、偵訊、原審及本院準備程序中
    自白不諱，核與告訴人甲○○指訴情節相符，又有道路交通
    事故調查報告表(一)、(二)、照片16張附卷可稽，另本件車禍被
    害人賴人豪因此受傷顱內出血死亡，亦經臺灣苗栗地方法院
    檢察署檢察官督同檢驗員相驗屬實，製有相驗筆錄、相驗屍
    體證明書、驗斷書在卷可憑。被告雖爭執為被害人急救之醫
    院有延誤救治之情形，惟被害人賴人豪係因與被告發生行車
    事故而受傷顱內出血死亡一節，已如前述，而被害人於93年
    11 月27日14時發生車禍，嗣於翌日14時17分許即宣告不治
    ，其間經急救醫院實施開顱術救治仍然無效，亦有上開驗斷
    書及照片可稽，醫院於一日之間即實施開顱術救治，難謂被
    害人死亡係因醫院延誤救治所致，被告所辯自非可採。
二、按駕駛人應注意行車速度，應依速限標誌之規定，行進中並
    應注意車前狀況，隨時採取必要安全措施，道路交通安全規
    則第93條第1項、第94條第3項定有明文，被告駕車自應注意
    上述道路交通安全規則，又依附卷之道路交通事故調查報告
    表所載，本件肇事時、地之路況柏油、乾燥、無缺陷、無障
    礙物、天候晴、視距良好，被告並無不能注意之情事，竟疏
    未注意而貿然超速行駛及未注意車前狀況，隨時採取必要安
    全措施，以致煞車不及撞及被害人賴人豪駕駛之機車，被告
    之駕車失當行為，顯有過失，且本件經送鑑定結果，亦同此
    認定，略以「賴人豪駕駛輕型機車右轉未讓右方車先行，為
    肇事主因。被告乙○○駕駛普通重型機車超速未注意車前狀
    況，為肇事次因」，此有臺灣省臺中縣區車輛行車事故鑑定
    委員鑑定意見書存卷可參，足見被告過失已甚明顯。雖本件
    被害人就本件車禍與有過失，然被告尚不能因此解免其過失
    責任。又被害人賴人豪確因本件車禍，顱內出血致死，則被
    告過失駕車肇事行為，與被害人之死亡結果間，自具有相當
    因果關係，是被告過失致死犯行已臻明確。
三、核被告乙○○所為，係犯刑法第276條第1項之過失致死罪。
    又被告肇事後停留於現場，待警員張煌典前往處理時當場承
    認其為肇事人，此已据証人即警員張煌典於偵查中到庭所証
    實，並自願接受裁判，核與自首要件相符，應依刑法第62條
    前段規定減輕其刑。
四、原審認被告事證明確，適用刑法第276條第1項、第62條前段
    、第41條第1項前段、罰金罰鍰提高標準條例第1條前段、第
    2條之規定（原判決誤加引刑法74條第1款），並審酌被告過
    失程度之輕重、被告肇事後態度、本件車禍被害人為肇事主
    因及肇事後被告尚未與被害人家屬達成民事和解賠償損害，
    僅於審理中當庭提出新台幣三萬元交付被害人家屬收受等一
    切情狀，量處被告有期徒刑六月並諭知易科罰金之折算標準
    。其認事用法尚無違誤，量刑亦稱妥適。按量刑輕重係屬事
    實審法院得依職權自由裁量之事項，苟已斟酌刑法第57條各
    款所列情狀而未逾越法定刑度，不得遽指為違法（最高法院
    72年度台上字第6696號、75年度台上字第7033號判例要旨參
    照）；且在同一犯罪事實與情節，如別無其他加重或減輕之
    原因，下級審量定之刑，亦無過重或失輕之不當情形，則上
    級審法院對下級審法院之職權行使，原則上應予尊重（最高
    法院85年度台上字第2446號裁判意旨參照）。原審審酌被告
    上開情狀，量處有期徒刑六月，其量刑已堪稱妥適。檢察官
    上訴意旨認被告仍未與被害人家屬達成和解賠償損害，因認
    原判決量刑過輕云云，而任意指摘原判決量刑不當，自不足
    取，其上訴為無理由，自應駁回其上訴。
五、被告經合法傳喚，無正當理由不到庭，爰不待其陳述逕行判
    決。
據上論結，應依刑事訴訟法第368條、第371條，判決如主文。
本案經檢察官丙○○到庭執行職務。
中　　華　　民　　國　　94　　年　　11　　月　25    　日
            刑事第八庭  審判長法  官  羅  得  村
                              法  官  巫  政  松
                              法  官  紀  文  勝
上列正本證明與原本無異。
不得上訴。
                              書記官  顏  子  良
中　　華　　民　　國　　94　　年　　11 　月　　24     日
附錄論罪科刑實體法條文：
刑法第二百七十六條第一項：
因過失致人於死者，處二年以下有期徒刑、拘役或二千元以下罰
金。
(罰金部分業經提高十倍為二萬元)
                                                      Ａ
